【裁判字號】    94,交訴,244
【裁判日期】    950203
【裁判案由】    過失致死
【裁判全文】
臺灣臺南地方法院刑事判決             94年度交訴字第244號
公  訴  人  臺灣臺南地方法院檢察署檢察官
被      告  甲○○
上列被告因過失致死案件，經檢察官提起公訴（94年度偵字第
14001號），被告就犯罪事實為有罪之陳述，經本院裁定進行簡
式審判程序，本院判決如下：
    主  文
甲○○因過失致人於死，處有期徒刑拾月。緩刑參年。
    事  實
一、甲○○考領有小型車普通駕駛執照，其於民國94年11月1日
    14時20分許，駕駛牌照號碼TJ-5443號自用小貨車，沿臺南
    縣新市鄉○○村○○街由西向東行駛，於行經該街與中山路
    設有閃光號誌之交岔路口之際，其方向之燈號為閃光紅燈，
    其本應注意汽車行駛至交岔路口，應遵守燈光號誌之指示，
    閃光紅燈表示「停車再開」，車輛應減速接近，先停止於交
    岔路口前，讓幹道車優先通行後認為安全時，方得續行，而
    依當時之情形，天候晴、日間自然光線、柏油路面乾燥無缺
    陷、視距良好，客觀上並無其不能注意之情事，詎其竟疏於
    注意，未減速接近先停止於該交岔路口前讓幹道車優先通行
    後認為安全時再續行，竟貿然右轉；適有許李美琴駕駛牌照
    號碼UUL-616號輕機車，沿中山路由北向南行駛，至上開交
    岔路口，本應注意車前狀況及其方向之燈號為閃光黃燈，而
    閃光黃燈表示「警告」，車輛應減速接近，注意安全，小心
    通過，詎許李美琴亦竟疏未注意車前狀況且未減速慢行，而
    貿然直行，其遂遭甲○○駕駛之TJ-5443號自用小貨車右前
    方撞及並輾壓，致許李美琴受有頭、胸、腹、背、腰部多處
    挫傷、及擠壓傷合併骨折、多發性損傷合併內出血之傷害，
    經送醫後不治死亡。甲○○肇事後，於有偵查犯罪權限之公
    務員知悉其犯罪前，在現場向警表明為駕駛人而自首接受裁
    判。
二、案經臺南縣警察局善化分局報請臺灣臺南地方法院檢察署檢
    察官相驗後，由檢察官自動偵查起訴。
    理  由
一、本件係經被告甲○○於準備程序當庭表示認罪，而經本院裁
    定以簡式審判程序加以審理，則依據刑事訴訟法第273條之2
    、同法第159條第2項之規定，不適用傳聞法則有關限制證據
    能力之相關規定，合先敘明。
二、上開犯罪事實，業據被告甲○○於警詢及偵、審中坦承不諱
    ，並有道路交通事故現場圖、道路交通事故調查報告表（一
    ）、（二）、臺南縣警察局現場勘察採證報告及現場照片附
    卷可稽。被害人許李美琴係因本件車禍受有頭、胸、腹、背
    、腰部多處挫傷、及擠壓傷合併骨折、多發性損傷合併內出
    血之傷害，經送醫後不治死亡，亦經臺灣臺南地方法院檢察
    署檢察官督同檢驗員相驗屬實，製有勘驗筆錄、相驗屍體證
    明書、驗斷書在卷可憑。按汽（機）車行駛時，駕駛人應注
    意車前狀況，並隨時採取必要之安全措施；汽車行駛至交岔
    路口，其行進應遵守燈光號誌之指示，道路交通安全規則第
    第94條第3項、第102條第1項第1款分別定有明文。又閃光黃
    燈表示「警告」，車輛應減速接近，注意安全，小心通過；
    閃光紅燈表示「停車再開」，車輛應減速接近，先停止於交
    岔路口前，讓幹道車優先通行後認為安全時，方得續行，道
    路交通標誌標線號誌設置規則第211條第1項第1款、第2款亦
    定有明文。被告甲○○及被害人許李美琴自應分別注意遵守
    上開規定，且當時情形天候晴、日間自然光線、柏油路面乾
    燥無缺陷、視距良好，客觀上並無被告及被害人不能注意之
    情事，詎被告竟未注意遵守上開規定，以致發生本件車禍，
    其有過失，應無疑義。依上開車禍發生之情節而言，被告應
    負「肇事主因」之責任，被害人應負「肇事次因」之責任。
    惟被告並不因被害人之與有過失而解免其罪責。被告之過失
    行為與被害人之死亡間，並有相當因果關係。綜上所述，事
    證明確，被告之犯行洵堪認定。
三、核被告甲○○所為，係犯刑法第276條第1項之過失致死罪。
    被告於肇事犯罪後，未被有偵查權之公務員或機關發覺前，
    向警自首坦承犯行，進而接受裁判，應依刑法第62條前段規
    定減輕其刑。審酌被告之品行、生活狀況、智識程度為國小
    畢業、其因過失而造成本件車禍，所負係「肇事主因」之責
    任，被害人應負「肇事次因」之責任，被告事後已與被害人
    之家屬成立民事調解，有調解筆錄1份附卷可稽，以及其犯
    罪後坦承犯行、態度良好等一切情狀，爰量處有期徒刑10月
    ，以示懲儆。又被告前未曾受有期徒刑以上刑之宣告，有臺
    灣臺南地方法院檢察署刑案資料查註紀錄表及臺灣高等法院
    被告前案紀錄表在卷可憑，其經此教訓後，應知所警惕，信
    無再犯之虞，本院因認所宣告之刑以暫不執行為適當，併諭
    知緩刑3年，以勵自新。
據上論斷，應依刑事訴訟法第273條之1第1項、第299條第1項前
段，刑法第276條第1項、第62條前段、第74條第1款，罰金罰鍰
提高標準條例第1條前段，判決如主文。
本案經檢察官乙○○到庭執行職務
中    華    民    國    95    年    2    月    3     日
                  刑事第七庭    法  官  林勝利
以上正本證明與原本無異。
如不服本判決，應於判決送達後10日內，向本院提出上訴狀。
                                書記官  陳金堂
中    華    民    國    95    年    2    月    3     日
附錄本案論罪科刑法條全文：
中華民國刑法第276條
因過失致人於死者，處2年以下有期徒刑、拘役或2千元以下罰金
。
從事業務之人，因業務上之過失犯前項之罪者，處5年以下有期
徒刑或拘役，得併科3千元以下罰金。


司法院資訊處製作；財團法人民間司法改革基金會備份。
